# Ismael Tavares

Porto Alegre, Brasil | +55 51 985047712 | ismael.rodino@hotmail.com | <u>Porfólio</u> | <u>Github</u> | <u>LinkedIn</u>

#### **Perfil**

Desenvolvedor full-stack com sólida experiência em Next.js e Node.js. Com mais de 2 anos de experiência na criação de aplicativos robustos e dimensionáveis. Meu foco principal tem sido o fornecimento de soluções excepcionais e eficientes para clientes de diversos setores.

Tenho experiência comprovada em colaboração com equipes ágeis e globais, o que me permitiu aprimorar minhas habilidades de comunicação e trabalho em equipe.

### **Skills**

- NextJs
- NodeJs
- React
- Git
- HTML

- CSS
- JavaScript
- SQL
- Vue

# **Experiências**

**ENGENHEIRO DE SOFTWARE** | 08/2023

#### Properate - Noruega

- Atualmente, trabalho na Properate, uma plataforma de gerenciamento de edifícios.
- Responsável pela introdução de novos recursos no sistema atual e, ao mesmo tempo, pelo desenvolvimento de uma nova versão da plataforma.
- Além disso, é responsável pela manutenção e pelas atualizações do sistema legado.
- Proficiente no uso de Next.js e Firebase como componentes-chave da pilha de tecnologia.
- Superei desafios como na implementação da funcionalidade de tradução na plataforma, atualizações de pacotes, código legado entre outros.

# ENGENHEIRO DE SOFTWARE | 02/2022 - 04/2023 Speedcast

- Equipe de desenvolvimento global especializada em React e Vue.js para a plataforma Compass 2.0.
- As contribuições incluiam a criação de recursos visuais notáveis usando o ArcGIS, como um globo com satélites e antenas.
- Responsável pelo aprimoramento de páginas, componentes e funcionalidades.
- Gerenciamento de dados, incluindo a implementação da funcionalidade de exportação para os formatos CSV e XLSX.

# ENGENHEIRO DE SOFTWARE | 10/2021 - 02/2022 Switch App - Vitória, Brasil

- Membro de uma equipe ágil composta por cinco membros.
- Concentrou-se na manutenção e no desenvolvimento da plataforma que conecta estabelecimentos a profissionais autônomos.
- Contribuição significativa nas discussões , adquirindo experiência na integração de Node.js e React.js.

#### **ENGENHEIRO DE SOFTWARE** | 05/2021 - 09/2021

#### Lucalto - Oslo, Noruega

- Posição remota de meio período na Lucalto, uma empresa de tecnologia com sede na Noruega.
- Função-chave como engenheiro de software júnior especializado em React JS e Next.JS.
- Principais responsabilidades:
- Trabalho colaborativo em uma estrutura Agile para fornecer soluções de software com eficiência.
- Tradução de projetos em páginas da Web funcionais usando TypeScript, HTML e Tailwind CSS.
- Aproveitamento do Next.JS para o desenvolvimento de aplicativos da Web robustos e dimensionáveis.
- Adesão às melhores práticas de codificação para manter a qualidade do código e melhorar a colaboração dentro da equipe.
- Ênfase no aprendizado contínuo, na adaptabilidade e na atenção meticulosa aos detalhes para aprimorar as habilidades de solução de problemas e a perspicácia técnica.

# Educação

#### Centro Universitário Internacional UNINTER

Engenharia de software

#### Centro Universitário Internacional UNINTER

Análise e desenvolvimento de sistemas

#### Universidad Federal do RS

Fisica

## **Idiomas**

Portugues Inglês